臺灣臺南地方法院刑事判決　　　　　　　93年度訴字第1245號
公　訴　人　臺灣台南地方法院檢察署檢察官
被　　　告　甲○○
指定辯護人　本院公設辯護人　乙○○
被　　　告　丁○○
指定辯護人　蔡弘琳律師
　　　　　　蔡進欽律師
　　　　　　蘇正信律師
上列被告等因違反毒品危害防制條例案件，經檢察官提起公訴（
93年度偵字第10143號），本院判決如下：
       主  文
甲○○共同販賣第一級毒品，累犯，處有期徒刑玖年，販賣毒品
所得新臺幣玖佰元沒收之，如全部或一部不能沒收時，以其財產
抵償之，扣案第一級毒品海洛因貳拾陸包（驗餘重合計捌點柒零
公克）沒收銷燬之；又共同連續轉讓第一級毒品，累犯，處有期
徒刑壹年捌月，扣案第一級毒品海洛因貳拾陸包（驗餘重合計捌
點柒零公克）沒收銷燬之；應執行有期徒刑拾年陸月，販賣毒品
所得新臺幣玖佰元沒收之，如全部或一部不能沒收時，以其財產
抵償之，扣案第一級毒品海洛因貳拾陸包（驗餘重合計捌點柒零
公克）沒收銷燬之。
丁○○共同販賣第一級毒品，處有期徒刑柒年陸月，販賣毒品所
得新臺幣玖佰元沒收之，如全部或一部不能沒收時，以其財產抵
償之，扣案第一級毒品海洛因貳拾陸包（驗餘重合計捌點柒零公
克）沒收銷燬之。
       事  實
一、甲○○前因肅清煙毒條例案件，經本院以八十三年度訴字第
    一五七一號判處有期徒刑三年八月確定，於民國86年2月25
    日縮短刑期假釋出監，90年9月20日假釋期滿，猶不思悔改
    。
二、甲○○、丁○○明知海洛因係毒品危害防制條例所明定之第
    一級毒品，不得販賣、轉讓、持有：
    (1)甲○○竟基於無償轉讓第一級毒品海洛因之概括犯意，自
      93年8 月中旬起至同年10月2日止，在臺南縣楠西鄉○○
      村○○路四八號丁○○住處及楠西鄉楠西村楠西農會超市
      前等地，連續無償轉讓第一級毒品海洛因給丁○○及庚○○多次。
    (2)丁○○與甲○○基於無償轉讓第一級毒品海洛因及意圖販
      賣第一級毒品海洛因營利之犯意聯絡，於93年10月2日中
      午11時5分許，己○○先以公共電話撥打甲○○0000
      000000號行動電話，表示欲向其購買第一級毒品海
      洛因，另委由庚○○於同日下午12時起以自己00000
      00000號行動電話連續撥打甲○○00000000
      00號行動電話號碼三次，談好交易地點及金額，另庚○○另向甲○○索討海洛因後，於同日下午2時25分，由甲○○在臺南縣楠西鄉○○村○○路四八號丁○○住處交付
      二包海洛因予丁○○，委託丁○○攜至臺南縣楠西鄉楠西
      農會超市前，將販賣予己○○之第一級毒品海洛因一小包
      及無償轉讓予庚○○之第一級毒品海洛因一小包交予己○○及庚○○，丁○○遂依甲○○指示，於上址交付海洛因
      二小包予己○○（斯時因庚○○、己○○共乘之腳踏車輪
      胎氣壓不足，庚○○於巷口打氣尚未抵達約定地點，己○○先行前往等候），己○○則依約交付新台幣（下同）九
      百元予丁○○，己○○隨即將毒品轉交嗣後到達之庚○○
      ，為埋伏在現場之員警戊○○等當場查獲，並扣得第一級
      毒品海洛因二包（重０點五公克）及交易所得九百元；警
      方於同日十五時許，前往丁○○上揭住處，逮捕甲○○並
      扣得第一級毒品海洛因二十四包（重八點二公克）。
二、案經台南縣警察局玉井分局報請臺灣臺南地方法院檢察署檢
    察官偵查起訴。
    理  由
壹、轉讓第一級毒品海洛因部分：
一、被告甲○○部分：
    訊據被告甲○○坦承上情（93年10月2日警訊筆錄、93年10
    月27日偵查供述、93年11 月25日、94年4月20日、94年6月
    16日、94年8月4日本院供述），核與同案被告丁○○指述（
    93年10月2日警訊筆錄、93年10月27日偵查供述、93年11月2
    5日、93年12月8日、94年6月6日、94年8月4日本院供述）及
    證人庚○○證述（93年10月2日警訊筆錄、93年10月3日偵查
    證述、94年6月16日本院證述）、證人己○○證述（93年10
    月2日警訊筆錄、93年10月3日偵查證述、94年8月4日本院證
    述）之情節相符，此外，復有海洛因二十六包扣案可佐，足
    認被告確有轉讓海洛因予被告丁○○、證人庚○○之犯行。
二、被告丁○○部分：
（一）訊據被告否認上情，辯稱：伊不知道交付予庚○○之物品
      為海洛因，因其外頭是用衛生紙包裹云云。
（二）經查：
I、被告甲○○具結後證述：丁○○向我要海洛因，我拿二包給
    他，海洛因是我送丁○○的、我拿二小包海洛因給丁○○並
    沒有包衛生紙，我不知道衛生紙是何人包的。我請丁○○拿
    二小包給綽號「魷魚」的庚○○。丁○○他知道二小包裡面
    是海洛因（93年10月27日偵查筆錄）、於移審本院訊問時供
    述：丁○○本來就知道裡面是何物，毒品是用透明的夾鏈包
    著，一共有兩包，我並沒有再用衛生紙將毒品包起來（93年
    11月25日詢問筆錄）。被告甲○○與被告丁○○係朋友關係
    ，本件為警查獲時，被告甲○○尚在被告丁○○佳觀賞電視
    ，足見二人並沒有嫌隙，且本案審理中，二人對外否認販毒
    之立場亦趨於一致，是其證稱被告丁○○知情乙節，應堪採
    信。
II、雖證人即查獲之警員戊○○於本院審理時證稱：海洛因有用
    衛生紙包著，但衛生紙只有大張的一張。（94年7月14日審
    理筆錄），且經檢察官當庭要求警員戊○○示範：證人當庭
    將衛生紙揉成一團，佐之扣案物是用夾練袋所包裹，此有扣
    案物照片附卷足參，然參諸被告甲○○之前開供述，被告甲○○將海洛因交予被告丁○○時，並未以衛生紙包裹，而依
    二人之關係，被告甲○○並無以衛生紙包裹海洛因而隱瞞被
    告丁○○之必要。況以衛生紙揉成一團方式包裹夾練袋極易
    張開、脫落，並無法達到隱瞞之目的。從而本件係被告丁○○取得海洛因後，為掩人耳目，而以為生紙包裹以免張揚。
    退一步言，縱認被告甲○○事先以為生紙包裹，然依衛生紙
    之薄度、透光度及包裹夾連袋，且其來源為亦有施用毒品習
    慣之友人即被告甲○○，被告丁○○實無法推諉不知為生紙
    包裹之物品為何。應知悉被告甲○○委託伊交付證人庚○○
    之物品，確為第一級毒品海洛因。
III、此外，復有海洛因二十六包扣案及被告甲○○000000
    0000號行動電話雙向通聯附卷可佐，足認被告丁○○與
    被告甲○○有共同轉讓毒品海洛因予證人庚○○之犯行。
貳、販賣第一級毒品海洛因部分：
一、訊據被告二人均否認上情，被告甲○○辯稱：伊並不認識己○○，也沒有要求丁○○向己○○收取九百元，當天是庚○○打電話給伊，說他人不舒服，伊才託丁○○拿毒品過去給
    他云云。被告丁○○辯稱：被告甲○○叫我到楠西農會超市
    前將一包包是衛生紙東西交給江庚○○等人，己○○交給我
    九百元，並要我把錢交給甲○○云云。
二、經查：
（一）被告丁○○於警訊時供稱：甲○○叫我到楠西農會超市前
      交給己○○、庚○○等二人後，己○○交給我新台幣九百
      元，並叫我交給甲○○本人，隨後己○○就交給我九百元
      。並囑付我要拿給甲○○。警方在我身上起出己○○交給
      我的九百元，其中一張五百元，四張一百元等語（93年10
      月2日警訊筆錄）、偵查中供稱：甲○○說叫我拿那包衛
      生紙交己○○，且己○○欠甲○○九百元，順便把所欠的
      九百元拿回來。」（93年10月3日上午偵查筆錄）。（問
      ）己○○說他於九十三年十月二日下午二時多，向甲○○
      購買毒品海洛因一小包，甲○○委由你拿去交給他，己○○則交九百元給你，是否如此？被告丁○○（答）是。（
      93 年10月3日下午偵查筆錄）。被告二人此部分證詞利害
      關係一致（如被告丁○○承認與己○○之間有借貸關係，
      或可規避販賣海洛因之刑責），然仍為上開不利於己之供
      述，足證被告丁○○之前開供述可採。
（二）證人庚○○於偵查時具結後證稱：於93年10月2日被警方
      查獲前十幾分鐘前，在楠西鄉農會超市外面，丁○○有交
      海洛因一包給己○○，己○○給丁○○九百元，己○○交
      九百元給丁○○，是因己○○說要向甲○○買海洛因，丁○○拿來交己○○的，己○○再給我。九百元買一包。另
      一包，是我向甲○○要的，這一包不用錢，因為己○○有
      向他買了，所以這包不用錢等語（93年10月3日偵訊筆錄
      ）。於本院審理中證稱：己○○跟我在半路約到，他用走
      的，我騎腳踏車遇到，就載他去拿貨。己○○有說要去等
      丁○○，所以我才載他去。我知道一包毒品是己○○的。
      當時我騎腳踏車雙手沒有空，丁○○二包將毒品交給己○○，己○○再交給我。我想說打開之後較少的那包是要給
      我的因為我是跟他要的。電話是己○○與我各別打給甲○○，很多人都不認識他，都打電話給他，他都叫人家拿出
      來（他是指甲○○）等語（94年6月16日本院審理筆錄）
      。證人庚○○既受惠於被告甲○○，應不致誣指被告，其
      證述應符事實，是縱於本院否認有當場看到證人己○○交
      九百元給被告丁○○，是從其前開證述可知，證人庚○○
      與己○○分別撥打電話給被告甲○○，二人各自前往楠西
      鄉農會超市，半途相遇，毒品一人一包，其中交給他的那
      包不用錢，因為己○○有向被告甲○○購買。
（三）證人己○○於偵訊時具結後證稱：93年10月2日下午2時30
      分，警方查獲我和庚○○持有二包毒品，一包是我的，一
      包是庚○○。我交九百元給丁○○，一小包九百元。我不
      認識甲○○，認識丁○○。我請庚○○打電話給甲○○，
      後來我也有打給甲○○，我向他說我是誰，他說庚○○有
      打了，我們後來就去約定地點等語（93年10月3日偵訊筆
      錄）於本院審理時證稱：事實上毒品一包是我的，一包是
      庚○○的等語（94年8月4日本院審理筆錄）。是從其前開
      證述可知，證人庚○○與己○○分別撥打電話給被告甲○○，二人前往楠西鄉農會超市，己○○交九百元給丁○○
      ，一小包毒品九百元。
經核（一）被告林過慶、（二）證人庚○○、（三）證人己○○
之供述及證詞，應可認：證人庚○○與己○○分別撥打電話給被
告甲○○，己○○向被告甲○○購買毒品，被告甲○○要求被告
丁○○交付毒品予己○○並收取九百元。
（四）證人己○○辯稱與被告丁○○有借貸關係，交付九百元是
      清償被告丁○○前債，並不足採。
I、證人己○○於偵查中證稱：我沒有欠人錢於九十三年十月二
    日在查獲前十幾分鐘前，在楠西鄉農會超市外面，由丁○○
    拿海洛因（即警方查扣的那二包）交給我，我再交庚○○。
    我交九百元給丁○○，一小包九百元。另一包庚○○說他向
    甲○○要的不要錢等語（93年10月3日偵訊筆錄）
II、證人庚○○於偵查中證稱：己○○交九百元給丁○○，是因
    己○○說要向甲○○買海洛因，是丁○○拿來交己○○的，
    己○○再給我。九百元買一包。另一包是我向甲○○要的，
    這一包不用錢，因為己○○有向他買了，所以這包不用錢。
    」（93年10月3日偵訊筆錄）
III、雖證人己○○嗣後於本院審理時改稱：現場查獲九百元是我
    欠人的要還人的，我欠丁○○壹仟五百元。之前是住旅館的
    時候，欠丁○○壹仟五百元。因為我有一次車禍，別人把我
    送去曾文水庫的龍之嶺旅館，我沒有錢，要走的時候請丁○○去幫我付錢，我欠丁○○壹仟五百元。我不是直接跟他拿
    錢，是他幫我付房間錢。我是在飯店打電話給丁○○的，丁○○叫我到他家拿錢，我說我去，還要他載我回飯店，因為
    龍之嶺的人載我去丁○○家，丁○○再載我到龍之嶺繳飯店
    的錢。因為丁○○本身也沒有錢，他要去向別人借等語（94
    年8月4日本院審理筆錄），上情除與其於偵查中所稱之借款
    處所不符外（93年10月3日偵訊筆錄），借款乙事亦經被告
    丁○○於歷次偵審過程均否認。參以證人己○○證述當日交
    九百元給丁○○後，身上僅剩五十元，其欲前往台南仍須向
    其他朋友借貸，豈需在被告丁○○都當面否認雙方有借貸關
    係下（見本院94年8月4日審理筆錄），仍強迫被告丁○○收
    受該九百元，此部分並不足採。
（五）次查被告甲○○持有上開毒品數量龐大，且分裝成二十四
      包，如被告為單純施用者，每次施用僅需從單一包裝內取
      出少量吸食即可，實無大費周折裝分裝夾鍊袋之理，當係
      為販賣時方便計價之用。此外，復有海洛因二十六包扣案
      及被告甲○○0000000000號行動電話雙向通聯
      附卷可佐，足認被告二人確有販賣海洛因予證人己○○之
      犯行。
（六）再按，海洛英物稀價昂，取得不易，且為政府嚴予查緝之
      違禁物，販賣者刑責甚重，苟無利可圖，衡情應無甘冒被
      查緝之危險而平價無端代他人轉交，故堪認被告販入海洛
      英之價格必較販出之價格為低而有從中牟取差額利潤之意
      圖甚明。
參、按海洛因屬毒品危害防制條例第二條第二項第一款所稱之第
    一、二級毒品。核被告甲○○、丁○○所為，係犯毒品危害
    防制條例第四條第一項之販賣第一級毒品罪及八條第一項之
    轉讓第一級毒品罪。被告甲○○與丁○○就上開販賣、轉讓
    海洛因犯行間，有犯意聯絡及行為分擔，應論共同正犯其販
    賣、轉讓前後持有第一級毒品海洛因之低度行為，應為販賣
    、轉讓之高度行為所吸收，不另論罪。被告甲○○先後多次
    轉讓販賣海洛因之行為，時間緊接，方法相同，所犯係犯罪
    構成要件相同之罪名，顯係出於概括犯意為之，均為連續犯
    ，應依連續犯之規定各論以一罪，併加重其刑。又被告甲○○有如事實欄所載之科刑及執行紀錄，有臺灣高等法院被告
    全國前案紀錄表可按，其於有期徒刑執行完畢後，五年以內
    再犯有期徒刑以上之罪，為累犯，應依刑法第四十七條規定
    ，就轉讓及販賣第一級毒品海洛因之罰金刑部分，加重其刑
    ，並遞加重之。至於販賣第一級毒品海洛因法定刑為死刑、
    無期徒刑部分，依法不得加重。被告甲○○所犯販賣海洛因
    ，連續轉讓海洛因之犯行，犯意各別、構成要件不同，應分
    論併罰。被告丁○○於同一時地，一交付海洛因行為同時觸
    犯毒品危害防制條例第四條第一項之販賣第一級毒品罪及八
    條第一項之轉讓第一級毒品罪，為想像競合犯，應依刑法第
    五十五條之規定從一重之販賣第一級毒品罪處斷。原審酌被
    告明知海洛因對人體之危害，竟為圖私利販賣毒品，足以使
    購買施用者導致精神障礙、性格異常，甚至造成生命危險之
    生理成癮性及心理依賴性，戕害國民身心健康，惡性非輕，
    然被告二人僅販賣乙次，且被告販賣金額僅有九百元，其犯
    行與坊間大量販毒者有別，然販賣第一級毒品罪之法定最低
    刑為無期徒刑，而被告右揭犯罪情狀相較於法定最低刑度，
    本院認縱量以最低之刑，仍有法重情輕之情，爰依刑法第五
    十九條之規定，酌減其刑併依刑法第七十一條第一項規定，
    被告甲○○、丁○○就販賣第一級毒品海洛因罰金刑部分，
    及轉讓第一級毒品海洛因部分先加後減之。爰審酌被告二人
    犯罪之動機、目的、手段、所生危害、品性、販賣毒品僅有
    一次、對社會秩序之危害及被告丁○○因毒品來源受限於告
    甲○○，交付毒品有其不得已之苦衷及渠等犯罪後仍飾詞矯
    飾，不知悔改態度不佳等一切情狀，分別量處如主文所示之
    刑，被告甲○○並定應執行之刑，以示儆懲。
肆、扣案之白色粉末二十六小包經檢驗結果，係第一級毒品海洛
    因（合計八．七公克）有法務部調查局九十三年十一月十五
    日調科壹字第２００００５２３１號鑑定通知書一紙、台南
    縣警察局玉井分局查獲涉嫌毒品危害防制條例初步檢驗報告
    單各一紙附卷可稽，爰依毒品危害防制條例第十八條第一項
    前段之規定，予以宣告沒收銷燬之。末查，證人己○○供述
    購買之毒品購買海洛因金額為九百元應依毒品危害防制條例
    第十九條第一項之規定諭知沒收，如全部或一部不能沒收時
    ，以其財產抵償之。
據上論斷，應依刑事訴訟法第二百九十九條第一項前段，毒品危
害防制條例第四條第一項、第八條第一項、第十八條第一項、第
十九條第一項，刑法第十一條前段、第二十八條、五十六條、第
四十七條、第五十五條、第五十九條、第五十一條第四款，判決
如主文。
本案經檢察官丙○○到庭執行職務。
中　　華　　民　　國　　94　　年　　8 　　月　　18　　日
　　　　　　　　　刑事第十庭
                      審判長法  官  鄭文祺
                            法  官  林中如
                            法  官  蔡奇秀
以上正本證明與原本無異。
如不服本判決，應於收受送達後10日內向本院提出上訴書狀（應
附繕本）。
　　　　　　　　　　　　　　書記官  韓雪青
中　　華　　民　　國　　94　　年　　8　 　月　　22　　日
毒品危害防制條例第4條第1項製造、運輸、販賣第一級毒品者，
處死刑或無期徒刑；處無期徒刑者，得併科新臺幣1千萬元以下
罰金。
毒品危害防制條例第8條第1項
轉讓第一級毒品者，處 1 年以上 7 年以下有期徒刑，得併科新
臺幣 1 百萬元以下罰金。
